【裁判字號】    95,裁,2242
【裁判日期】    951005
【裁判案由】    工程受益費
【裁判全文】
最  高  行  政  法  院  裁  定
                                     95年度裁字第02242號
聲  請  人  甲○○
上列聲請人因與相對人臺中縣大雅鄉公所、臺中縣稅捐稽徵處間
工程受益費事件，對中華民國95年6月15日本院95年度裁字第123
3號裁定，聲請再審。本院裁定如下：
    主  文
再審之聲請駁回。
再審訴訟費用由聲請人負擔。
    理  由
一、按對本院確定裁定所為不服之表示，不論其用語如何，均應
    以聲請再審論。查聲請人對本院95年度裁字第1233號確定裁
    定，提出行政訴訟出賣審判權竊詐主權釀強制執行憑證證明
    狀表示不服，依上揭說明，自應依聲請再審程序調查裁判，
    合先明。次按聲請再審，依行政訴訟法第283條準用同法
    第277條第1項第4款規定，必須表明再審理由及關於再審理
    由並遵守不變期間之證據。所謂表明再審理由，必須指明確
    定裁定有如何合於行政訴訟法第273條或第274條所定再審事
    由之具體情事，始為相當，倘僅泛言有再審事由而無具體情
    事，或僅指明所聲請再審之裁定前各程序所為裁判，有如何
    再審事由，而未一語指及其所聲請再審之裁定有合於再審之
    事由者，均難謂已合法表明再審事由，其再審之聲請，即屬
    不合法。
二、本件聲請人前因工程受益費事件提起行政訴訟，經本院以94
    年度裁字第968號裁定駁回後，曾先後聲請再審，均經本院
    分別以94年度裁字第2709號、95年度裁字第1233號裁定（下
    稱原確定裁定）駁回各在案。茲聲請人復對原確定裁定聲請
    再審，其聲請意旨無非略以：相對人大雅鄉公所將民國（下
    同）62年間都市計畫破壞，惡性拆除合法建物，侵害人民對
    國有土地承租權，應予賠償，相對人不及未經訴訟，無權執
    行，致惡性侵權損害賠償，應無權異議，聲請人行使民法第
    244條第1項、第2項撤銷權撤銷廢棄，且大雅鄉公所應回復
    62年原計畫道路之原狀，並負責賠償惡性拆除之損害云云。
    經查原確定裁定係以聲請人未合法表明再審事由為不合法而
    駁回聲請，究竟原確定裁定之論斷與內容有何合乎法定再審
    事由之具體事實，上開聲請意旨並未一語指及，僅重複就關
    於本件實體上之法律關係加以主張，難認已合法表明再審事
    由，揆諸首揭說明，其再審之聲請為不合法，應予駁回。又
    本件聲請人於訴狀中列本院為相對人，惟本院原非本件行政
    訴訟程序之當事人，此部分再審聲請亦不合法，併予駁回。
三、依行政訴訟法第283條、第278條第1項、第104條、民事訴訟
    法第95條、第78條，裁定如主文。
中    華    民    國    95    年    10    月    5     日
                  第五庭審判長法  官  鄭  淑  貞
                              法  官  黃  合  文
                              法  官  吳  明  鴻
                              法  官  鄭  小  康
                              法  官  帥  嘉  寶
以  上  正  本  證  明  與  原  本  無  異
中    華    民    國    95    年    10    月    5     日
                              書記官  阮  桂  芬


司法院資訊處製作；財團法人民間司法改革基金會備份。
